臺灣臺中地方法院刑事判決　　　　　　　 96年度易字第253號
公　訴　人　臺灣臺中地方法院檢察署檢察官
被　　　告　乙○○
　　　　　　　　　　(現於臺灣臺中監獄執行中)
上列被告因竊盜案件，經檢察官提起公訴（95年度偵字第22742
號），本院判決如下：
    主    文
乙○○竊盜，處有期徒刑陸月，如易科罰金以新臺幣貳仟元折算
壹日。
    犯罪事實
一、乙○○前有違反肅清煙毒條例案件、侵占案件前科，並曾因
    施用毒品案件、竊盜案件及施用毒品案件，經本院分別判處
    應執行有期徒刑一年六月、二年四月及一年確定，其中所處
    有期徒刑二年四月及一年，嗣經本院裁定應執行有期徒刑三
    年三月確定，經接續執行後於九十五年五月二十五日假釋出
    監 (嗣於九十五年七月間又犯竊盜案件，與同年另犯施用毒
    品案件，經本院分別判處拘役五十日及有期徒刑一年二月確
    定，並經撤銷上開假釋，現接續執行殘刑一年二十五日及有
    期徒刑一年二月，於本案不構成累犯)。詎猶不知悔改，復
    意圖為自己不法之所有，於九十五年九月二十五日十五時七
    分許，在臺中市南屯區○○○○路二五六號「南府堂」神壇
    二樓，攀爬上供桌後，徒手竊取懸掛在神像上之金牌一面（
    價值約新臺幣 (下同)七千元）。得手後因發現在上址一樓
    之經由監視器畫面目擊而趕上樓之甲○○，乃將竊得之金牌
    藏放在神像底下。嗣經警據報到場逮捕乙○○，並由甲○○
    在上開供桌上神像底下發現乙○○藏置之金牌。
二、案經臺中市警察局第四分局報告臺灣臺中地方法院檢察署檢
    察官偵查起訴。
    理    由
一、訊據被告乙○○固對於其有於上揭時地爬上供桌觸摸神像之
    事實坦承不諱，惟矢口否認有何竊盜犯行，辯稱：伊係因為
    運氣不好，聽人家說摸神明可以加持，所以才去摸神像胸前
    的衣服。且當時神像上並未懸掛金牌云云。惟查，上揭犯罪
    事實，業據證人甲○○於本院審理中結證明確，復有現場照
    片六張、現場圖及贓物認領保管單各一張在卷可稽。且查，
    (一)被告於九十五年九月二十六日警詢及同日偵查中均係辯
    稱：伊是看觀音佛祖神像雕刻非常精美，所以爬到供桌欣賞
    云云，嗣於審理中改辯稱：伊係因為運氣不好，聽人家說摸
    神明可以加持，所以才去摸神像胸前衣服云云，核其所辯先
    後不一，已難遽信。(二)監視器攝錄過程，確有一戴帽子之
    男子 (下稱甲男)從左側柵欄處走到中間最大尊之神明處，
    甲男並以手摸大尊神明下面處，之後並爬上去摸神明的左肩
    處，之後甲男下來，即有其他人 (下稱乙男)從外走進來，
    甲男即走到神像正下方處，乙男手指甲男，甲男並未馬上走
    出柵欄外，仍在柵欄內逗留，之後才從原來進去之柵欄內部
    左側柵欄走出，乙男也走至該處面對甲男，甲男始又走到柵
    欄外朝神明拜拜後轉身離開等節，業據本院會同檢察官、被
    告，當庭勘驗扣案光碟片一片無訛，並製有勘驗筆錄一份在
    卷可稽。又從畫面中甲男面目雖難以辨視確為被告，被告亦
    當庭否認其為甲男，辯稱伊當日未戴帽子云云。惟被告當日
    確有戴帽子，且警察高飛翔據報趕至現場時，係依據甲○○
    指稱透過監視器發現被告，始逮捕被告，業據證人甲○○及
    高飛翔於審理中結證明確，被告亦直承伊確有一件甲男所穿
    之衣服等語，益徵證人甲○○證述非虛。次查，被告雖另辯
    稱：勘驗筆錄看出來神明沒有掛金牌云云。惟從監視畫面，
    難以辨視出神明當時有無掛金牌，有扣案光碟片可按。且在
    被告進廟觸摸神像之前，金牌一直掛在神像上，並因金牌係
    以鍊子掛在神像上，不可能自己掉落，更不可能自己掉落在
    甲○○嗣後發現金牌位置之神像底下，亦經證人甲○○於審
    理中結證甚明，核與被告於警詢中直承：伊爬上供桌觸摸神
    像時，有看到神像胸前所掛之金牌，並曾以手觸摸金牌等語
    (見警卷第二八頁)及於偵查中坦承：伊看神像時有看到金牌
    等語 (見偵卷第八頁)情節相符。被告嗣於審理中翻異前詞
    ，辯稱：伊去摸神明胸前衣服時，神像上並未懸掛金牌云云
    ，要係臨訟卸責之詞，委無足採。被告要求對其測謊及採集
    金牌指紋送鑑，本院認並無必要，附此指明。綜上所述，被
    告所辯要難採信，本案事證明確，被告犯行堪予認定。
二、查，被告竊取上開金牌後，將該金牌藏放在神像底下，顯已
    將該金牌移置於自己實力支配之下，是核被告所為，係犯刑
    法第三百二十條第一項之竊盜罪。爰審酌被告前有違反肅清
    煙毒條例案件、侵占案件前科，並曾因施用毒品案件、竊盜
    案件及施用毒品案件，經本院分別判處應執行有期徒刑一年
    六月、二年四月及一年確定，其中所處有期徒刑二年四月及
    一年，嗣經本院裁定應執行有期徒刑三年三月確定，經接續
    執行後，甫於九十五年五月二十五日假釋出監，旋於九十五
    年七月間又犯竊盜案件，經本院於同年八月二日判處拘役五
    十日，於同年九月四日確定，有臺灣高等法院被告前案紀錄
    表及本院九十五年度中簡字第一九○四號判決各一份在卷可
    稽，竟不知悛悔警惕，再為本案竊盜犯行，惡性非輕，其犯
    罪之手段尚屬平和，所竊得財物之價值約七千元，尚非甚鉅
    ，且已經被害人在神像底下尋回，所生危害亦非甚鉅及被告
    犯罪後猶飾詞狡卸罪責，態度不佳等一切情狀，量處如主文
    所示之刑，並諭知易科罰金之折算標準。又本院斟酌上開各
    情，認檢察官具體求處被告有期徒刑八月，稍嫌過重，附此
    敘明。
據上論斷，應依刑事訴訟法第二百九十九條第一項前段，刑法第
三百二十條第一項、第四十一條第一項前段，刑法施行法第一條
之一，判決如主文。
中　　華　　民　　國　　96　　年　　4 　　月　　19　　日
                    臺灣臺中地方法院刑事第十庭
                        審判長法  官  賴妙雲
                              法  官  黃炫中
                              法　官  江奇峰
上正本證明與原本無異。
如不服本判決，應於送達後十日內向本院提出上訴狀（須附繕本
），上訴於臺灣高等法院臺中分院。
                              書記官  江慧貞
中　　華　　民　　國　　96　　年　　4 　　月　　19　　日
附錄論罪科刑法條：
附錄本案論罪科刑法條全文
刑法第三百二十條第一項：
意圖為自己或第三人不法之所有，而竊取他人之動產者，為竊盜
罪，處五年以下有期徒刑、拘役或五百元以下罰金。
